臺灣桃園地方法院民事判決　　　　　　　94年度訴字第1208號
原　　　告　Ａ○○
　　　　　　Ｂ○○○
　　　　　　玄○○
　　　　　　Ｃ○○
　　　　　　　　　　　號
　　　　　　戌○○
上五人
訴訟代理人　王年柿律師
複　代理人　庚○○
被　　　告　辛○○
　　　　　　丑○○
　　　　　　黃○○
上一人
訴訟代理人　宙○○
被　　　告　寅○○
　　　　　　Ｉ○○
　　　　　　午○○
上二人
訴訟代理人　癸○○
被　　　告　戊○○
　　　　　　Ｄ○○
　　　　　　己○○
　　　　　　申○○
　　　　　　酉○○
　　　　　　子○○○
　　　　　　亥○○○
　　　　　　Ｇ○○○
　　　　　　卯○○
兼上一人
訴訟代理人　辰○○
　　　　　　甲○○
　　　　　　巳○○
　　　　　　Ｅ○○
兼上三人
訴訟代理人　Ｆ○○
被　　　告　丙○○
　　　　　　地○○
　　　　　　乙○○
　　　　　　宇○○
上列當事人間請求返還不當得利事件，於民國96年3 月13日辯論
終結，本院判決如下：
    主  文
被告應分別給付原告如附表二所示之金額。
原告其餘之訴駁回。
訴訟費用由被告辛○○負擔千分之四、被告丑○○負擔千分之二
十五、被告黃○○負擔千分之一、被告寅○○負擔千分之九、被
告Ｉ○○、午○○負擔千分之三、被告戊○○負擔千分之十五、
被告Ｄ○○負擔千分之八、被告己○○負擔千分之一、被告申○○、酉○○負擔千分之一、被告子○○○負擔千分之五、被告亥
○○○負擔千分之九、被告Ｇ○○○負擔千分之十九、被告卯○○、辰○○負擔千分之二十三、被告甲○○負擔千分之八、被告
巳○○負擔千分之十七、被告Ｅ○○、Ｆ○○負擔千分之十九、
被告丙○○、乙○○負擔千分之二、被告地○○負擔千分之一、
被告宇○○負擔千分之十一、原告Ａ○○負擔千分之二百六十二
、原告Ｂ○○○負擔千分之三百三十九、原告玄○○負擔千分之
四十五、原告Ｃ○○負擔千分之四十四、餘由原告戌○○負擔。
    事  實
甲、原告方面：
壹、聲明：
一、被告辛○○應給付原告Ａ○○新台幣（下同）18,479元；給
    付原告玄○○3,031 元；給付原告Ｂ○○○25,107元；給付
    原告Ｃ○○2,965 元；給付原告戌○○8,994 元。
二、被告丑○○應給付原告Ａ○○131,409 元；給付原告玄○○
    21,556元；給付原告Ｂ○○○178,535 元；給付原告Ｃ○○
    21,083 元；給付原告戌○○63,955元。
三、被告黃○○應給付原告Ａ○○7,812 元；給付原告玄○○1,
    281 元；給付原告Ｂ○○○10,613元；給付原告Ｃ○○1,25
    3 元；給付原告戌○○3,802 元。
四、被告寅○○應給付原告Ａ○○46,025元；給付原告玄○○7,
    550 元；給付原告Ｂ○○○62,531元；給付原告Ｃ○○7,38
    4 元；給付原告戌○○22,400元。
五、被告Ｉ○○、午○○應共同給付原告Ａ○○17,635元；給付
    原告玄○○2,893 元；給付原告Ｂ○○○23,960元；給付原
    告Ｃ○○2,829 元；給付原告戌○○8,583 元。
六、被告戊○○應給付原告Ａ○○77,068元；給付原告玄○○12
    ,642 元 ；給付原告Ｂ○○○104,706 元；給付原告Ｃ○○
    12,365元；給付原告戌○○37,508元。
七、被告Ｄ○○應給付原告Ａ○○44,133元；給付原告玄○○7,
    240 元；給付原告Ｂ○○○59,959元；給付原告Ｃ○○7,08
    1 元；給付原告戌○○21,479元。
八、被告己○○應給付原告Ａ○○3,430 元；給付原告玄○○56
    3 元；給付原告Ｂ○○○4,660 元；給付原告Ｃ○○550 元
    ；給付原告戌○○1,669 元。
九、被告Ｆ○○、Ｅ○○應共同給付原告Ａ○○100,437 元；給
    付原告玄○○16,476元；給付原告Ｂ○○○136,455 元；給
    付原告Ｃ○○16,114元；給付原告戌○○48,881元。
十、被告甲○○應給付原告Ａ○○44,099元；給付原告玄○○7,
    234 元；給付原告Ｂ○○○59,913元；給付原告Ｃ○○7,07
    5 元；給付原告戌○○21,462元。
十一、被告申○○、酉○○應共同給付原告Ａ○○6,801 元；給
      付原告玄○○1,116 元；給付原告Ｂ○○○9,240 元；給
      付原告Ｃ○○1,091 元；給付原告戌○○3,310 元。
十二、被告亥○○○應給付原告Ａ○○47,520元；給付原告玄○○7,795 元；給付原告Ｂ○○○64,562元；給付原告Ｃ○○7,624 元；給付原告戌○○23,127元。
十三、被告地○○應給付原告Ａ○○3,499 元；給付原告玄○○
      574 元；給付原告Ｂ○○○4,754 元；給付原告Ｃ○○56
      1 元；給付原告戌○○1,703 元。
十四、被告Ｇ○○○應給付原告Ａ○○96,888元；給付原告玄○○15,893元；給付原告Ｂ○○○131,633 元；給付原告Ｃ
      ○○15,544元；給付原告戌○○47,154元。
十五、被告辰○○、卯○○應共同給付原告Ａ○○119,885 元；
      給付原告玄○○19,666元；給付原告Ｂ○○○162,877 元
      ；給付原告Ｃ○○19,234元；給付原告戌○○58,346元。
十六、被告巳○○應給付原告Ａ○○90,337元；給付原告玄○○
      14,819元；給付原告Ｂ○○○122,734 元；給付原告Ｃ○○14,493元；給付原告戌○○43,966元。
十七、被告子○○○應給付原告Ａ○○26,450元；給付原告玄○○4,339 元；給付原告Ｂ○○○35,935元；給付原告Ｃ○○4,244 元；給付原告戌○○12,873元。
十八、被告乙○○、丙○○應給付原告Ａ○○4,450 元；給付原
      告玄○○730 元；給原告Ｂ○○○6,046 元；給付原告Ｃ
      ○○714 元；給付原告戌○○2,166 元。
十九、被告宇○○應給付原告Ａ○○55,438元；給付原告玄○○
      9,094 元；給付原告Ｂ○○○75,319元；給付原告Ｃ○○
      8,894 元；給付原告戌○○26,981元。
貳、陳述：
一、查坐落桃園縣中壢市○○段第758 地號土地，面積5,074 平
    方公尺（下稱系爭土地）係原告與被告黃○○、寅○○、Ｉ
    ○○、午○○、戊○○、呂芳章（已於民國79年4 月2 日死
    亡，繼承人為訴外人丁○○○、Ｊ○○○及被告戊○○）、
    Ｄ○○、己○○、Ｆ○○、Ｅ○○、甲○○、申○○、酉○○、亥○○○、地○○、Ｇ○○○、辰○○、卯○○、巳○○、子○○○、乙○○、丙○○及訴外人葉甫藩等多人共有
    。另被告辛○○、丑○○、宇○○對系爭土地並無共有權。
二、本件系爭土地原告並未使用收益。被告辛○○、丑○○、宇
    ○○並非系爭土地共有人，然其所有之房屋無權占用系爭土
    地；其餘被告為系爭土地之共有人，其各自所有之房屋占用
    系爭土地，均超過其應有部分所有權。按無法律上之原因而
    受利益，致他人受損害者，應返還其利益。民法第179 條有
    明文。又民法第818 條所定各共有人按其應有部分，對於共
    有物之全部有使用收益權，係指各共有人得就共有物之全部
    於無害他共有人之權利限度內，可按其應有部分行使用收益
    權而言。故共有人如逾越其應有部分之範圍而使用收益時，
    即係超越其權利範圍而為使用收益，其所受超過利益，要難
    謂非不當得利。被告辛○○、丑○○、宇○○無權占用系爭
    土地，其餘被告就其占用系爭土地超過其應有部分，亦無合
    法權源。按無權占有他人土地，可能獲得相當於租金之利益
    ，為社會通常之觀念。系爭土地89年之公告地價為每平方公
    尺15,408元，系爭土地位置，面臨縱貫路省道，而後側連接
    中壢市○○街，可供營商使用，被告等無權占用系爭土地可
    獲得相當於租金之利益，因而致原告受到損害；原告以系爭
    土地公告地價百分之八為標準，計算以起訴前一天即94年9
    月11日回算5 年之損害，被告等應給付原告如聲明所載金額
    之利益。爰依上開法律規定，請求被告應返還其所受利益。
三、系爭土地原共有人呂芳章於79年4 月2 日死亡，其繼承人戊○○、丁○○○、Ｊ○○○尚未辦理繼承登記，故原應由其
    繼承人負擔因逾越其應有部分所受超過利益之不當得利，惟
    僅有被告戊○○使用收益，故應由使用人戊○○負擔。另系
    爭土地共有人Ｈ○○，其應有部分之所有權係由被告Ｇ○○○使用收益，故應由被告Ｇ○○○負不當得利返還之責。
四、被告等稱其向訴外人葉輔飄等34人承租土地建築房屋，惟原
    告否認之，蓋原告在系爭土地旁邊有另一塊土地，該筆土地
    於本院94年度訴字第117 號審理中，該件被告亦抗辯租地建
    物，惟無法證明；又在被告等尚未行使優先承買權之前，原
    告仍是所有權人，故得本於所有權人地位行使權利。
五、被告黃○○稱其購買系爭土地應有部分，是被告之房屋占用
    系爭土地，並無不當得利；惟原告之請求不受影響，蓋原告
    請求的是起訴前5 年的不當得利，他是在今年才買到土地持
    份，不影響已經成立之不當得利，又被告亦無證明在起訴前
    5 年有租賃之事實。
參、證據：提出戶籍謄本39份、繼承系統表1 份土地登記謄本26
    份、本院94年度訴字第117 號民事判決影本1 份、中壢地政
    事務所土地複丈成果圖影本1 份、照片38張、臺灣高等法院
    民事判決94年度上易字第682 號民事判決影本1 份、地價第
    二類謄本1 份為證。
乙、被告辛○○、丑○○、Ｆ○○、Ｄ○○、己○○、甲○○、
    子○○○、Ｅ○○、辰○○、卯○○、巳○○、謝呂絨妹、
    乙○○、Ｉ○○、午○○方面：
壹、聲明：駁回原告之訴。
貳、陳述：
一、系爭土地是由全體被告向訴外人葉輔飄等34人共同承租，以
    建築房屋，嗣後原告不當取得系爭土地，蓋承租人有優先承
    買權，而當時地主即原承租人竟未通知被告行使，就將土地
    賣給原告，若原告未買到系爭土地，被告等即無無權占用之
    部分。
二、被告辛○○另稱：其於40幾年就開始使用，但不知道占用到
    原告之土地，原葉姓地主跟被告說只多用了一點土地，不用
    收錢，不曉得現在地主換成姓黃的就來跟我收錢；又被告占
    用的土地是在走廊上，不能說被告有占用。
三、被告乙○○另稱：我的土地在原告起訴前就購買了。
四、被告Ｆ○○另稱：可否以2 倍地價稅的金額給原告就好，不
    要用百分之八計算。
丙、被告黃○○方面：
壹、聲明：駁回原告之訴。
貳、陳述：系爭土地已拍賣第二次；被告最近向其他共有人購買
    系爭土地應有部分，故目前被告就系爭土地之應有部分計00
    0000000 分之00000000，換算面積則為141.39平方公尺，是
    被告之房屋占用系爭土地，並無不當得利。
參、證據：提出土地登記謄本影本1份為證。
丁、被告宇○○方面：
壹、聲明：駁回原告之訴。
貳、陳述：被告的房屋是在88年間向前手買的，被告並不曉得房
    屋有占用到原告土地之情形。
戊、被告丙○○方面：
壹、聲明：駁回原告之訴。
貳、陳述：被告都已經買了，不知道原告為何要告我。
己、被告寅○○、戊○○、申○○、酉○○、亥○○○、地○○
    方面：被告等均未於言詞辯論期日到場，並未提出書狀作何
    聲明或陳述。
辛、本院依職權會同桃園縣中壢地政事務所至現場履勘並繪製複
    丈成果圖。
    理    由
甲、程序方面：
一、被告丑○○、黃○○、寅○○、戊○○、己○○、申○○、
    酉○○、亥○○○、地○○、宇○○等均未於最後言詞辯論
    期日到場，核無民事訴訟法第386 條所列各款情形，依原告
    聲請，由其一造辯論而為判決。
二、按原告於判決確定前，得撤回訴之全部或一部。但被告已為
    本案之言詞辯論者，應得其同意。民事訴訟法第262 條第1
    項定有明文。本件原告起訴時，原併對被告劉廷和、杜陳素
    美、陳淑芳、許秋香、呂文騫、壬○○、未○○、天○○○
    、Ｈ○○、Ｊ○○○、丁○○○請求返還不當得利，嗣於95
    年4 月20日提出書狀聲請撤回對被告劉廷和、杜陳素美、陳
    淑芳、許秋香、呂文騫之請求，並追加陳玉、宇○○、呂進
    傑為被告，又於95年6 月5 日提出聲請狀撤回對被告呂進傑
    、陳玉之請求，再於96年1 月19日言詞辯論期日當庭撤回對
    壬○○、Ｊ○○○、丁○○○、Ｈ○○、未○○、天○○○
    之請求，並均經上開被告之同意，依上規定，即生撤回之效
    力。
三、按訴狀送達後，原告不得將原訴變更或追加他訴。但擴張或
    減縮應受判決事項之聲明者，不在此限。民事訴訟法第255
    條第1 項但書第3 款定有明文。本件原告起訴時，原係聲明
    被告Ｉ○○及被告午○○；被告Ｆ○○及被告Ｅ○○；被告
    申○○及被告酉○○；被告辰○○及被告卯○○；被告乙○○及被告丙○○，各應分別負連帶給付責任，嗣於本院96年
    1 月19日行言詞辯論程序時，以言詞將上開被告之連帶給付
    請求均變更為共同給付之請，是原告上開變更，核屬減縮應
    受判決事項之聲明，依上規定，自屬合法。至原告於96年2
    月27日所提出之民事辯論狀雖係依上開訴之撤回、減縮應受
    判決事項之聲請更正後所提出，惟於訴之聲明第18項漏列被
    告丙○○部分，然被告丙○○未經原告撤回起訴，且衡諸全
    辯論意旨，原告仍主張其無權占用之事實，足認顯屬誤載，
    附此敘明。
乙、實體方面：
一、原告主張系爭土地為伊等與其他共有人（含部分被告及訴外
    人）所分別共有，應有部分分別如附表二之原告應有部分欄
    所記載，而被告所有如附表一之房屋門牌欄所示建物分別占
    用系爭土地如附圖所示面積，其中被告辛○○、丑○○、宇
    ○○對系爭土地並無應有部分，其餘被告所占用之面積則超
    越各自對系爭土地之應有部分所換算之土地面積而如附表一
    之無權占用面積欄所示等之事實，業據原告提出與其所述相
    符之土地登記謄本1 件為證，且經本院依職權會同兩造及中
    壢地政事務所勘測現場屬實，有本院勘驗筆錄及中壢地政事
    務所如附圖之土地複丈成果圖各1 件存卷足參（見本院卷(一)
    第61-86 、190-192 、208 、210 頁）且為被告辛○○、丑
    ○○、甲○○、巳○○、Ｅ○○、Ｆ○○、Ｄ○○、己○○
    、子○○○、辰○○、卯○○、乙○○到庭所不爭執（見本
    院卷第138 頁），自堪信原告此部分之主張為真實。
二、按當事人主張有利於己之事實者，就其事實舉證之責任，為
    民事訴訟法第277 條所明文。是當事人占有他人之物而主張
    具有得以對抗所有人之合法權源者，就此項有利於己之事實
    主張，負有舉證之責。被告辛○○、丑○○、Ｆ○○、Ｄ○○、己○○、甲○○、子○○○、Ｅ○○、辰○○、卯○○
    、巳○○、謝呂絨妹、乙○○、Ｉ○○、午○○等雖均辯稱
    ：系爭土地是由全體被告向訴外人葉輔飄等34人共同承租，
    以建築房屋，承租人應有優先承買權，而當時地主即原承租
    人竟未通知被告行使，就將土地賣給原告，是原告顯係不當
    取得系爭土地等語，或稱不知占用之情等語，既均為原告所
    否認，則上開被告就其前開主張之有利於己之事實，自應負
    舉證之責。惟查：
  (一)上開被告所稱與訴外人葉輔飄就系爭土地成立租地建屋關係
    等情，全然未能舉證以實其說，復自承因其等已屬第4 代繼
    承人，已無法提供租地證明等語（見本院卷(二)第44頁），是
    渠等空言所辯，本院即難遽採，所辯就系爭土地有租賃關係
    存在云云，因乏實據，不足採信，自不得對原告主張其係有
    權占有系爭土地。至於所辯不知占用之情云云，更無解於無
    權占有而成立不當得利之事實，亦不足為有利於被告之抗辯
    ，附此敘明。
  (二)另被告黃○○辯稱其於本件起訴後已向地主再購得系爭土地
    應有部分，換算其應有部分之面積，已無無權占用之情等語
    ，惟查，本件原告所請求被告返還之不當得利係算至起訴前
    為止，是被告黃○○於起訴後另購得系爭土地應有部分之事
    實，尚無影響於本件已成立之不當得利之事實，要無疑義，
    是被告黃○○此部分所辯，亦無可採。
  (三)至於被告占有土地中，部分雖係屬騎樓，其使用中具有供不
    特定公眾通行之效用，惟該等騎樓之上仍有建物，且各被告
    對於所有建物前之騎樓多有特別使用之情（見上述之勘驗筆
    錄），自仍應認係屬被告占用部分，僅其所獲利益應將此部
    分列入考量爾，亦可認定。
三、又按各共有人本其所有權之作用，對於共有物之全部，固均
    有使用收益權，惟其使用收益之權，應按其應有部分而行使
    之。是未經共有人協議分管之共有物，共有人對共有物之特
    定部分占有收益，需徵得他共有人全體之同意。如未經他共
    有人同意而就共有物之全部或一部任意占用收益，即屬侵害
    他共有人之權利，他共有人得本於所有權請求除去其妨害或
    請求向全體共有人返還占用部分，有最高法院85年度台上字
    第1950號判例可資參照。是共有人未經其他共有人全體同意
    占用共有土地之特定部分，或其所占用之共有土地超過其應
    有部分者，就其占用之特定部分或超過其應有部分者，亦均
    屬於無權占有。本件被告辛○○、丑○○、宇○○並非系爭
    土地之共有人，又未能舉證證明其有何合法使用系爭土地之
    權源，固屬無權占有無訛，而其餘被告雖與原告均屬系爭土
    地之共有人，惟其等並未能就其等所使用系爭土地之特定部
    分已獲得全體共有人同意乙節舉證以實其說，則就其等所有
    如附表一所示系爭建物占有系爭土地之面積，超過其應有部
    分者既分別如附表一所示，就此超過之部分，自亦不得對原
    告或其他共有人主張為有權占有，而應認亦屬無權占有，故
    堪信原告主張被告分別無權占用系爭土地如附表一所示面積
    乙節，為真實。
四、再按，無法律上原因而受利益，致他人受損害者，應返還其
    利益。雖有法律上原因，而其後已不存在者，亦同，為民法
    第179 條所明定。故其得請求之範圍，應以他方所受之利益
    為度，非以請求人所受損害若干為準，無權占有他人土地，
    可能獲得相當於租金之利益，為社會通常之觀念，亦有最高
    法院61年台上字第1695號判例可參。經查被告既無權占有原
    告與其他共有人共有之系爭土地，自係侵害原告之所有權，
    原告主張被告因而受有相當於租金之利益，致原告受有同額
    之損害，自屬可採。是原告主張被告應依不當得利之法律關
    係，分別給付原告起訴前5 年內即自89年9 月12日起至94年
    9 月11日止之不當得利，當屬有據。
五、復按，城市地方房屋之租金，以不超過土地及其建築物申報
    總價額年息10% 為限。此規定於租用基地建築房屋者，準用
    之。所謂土地總價額，係以法定地價為準，而法定地價係土
    地所有人依土地法規定所申報之地價，在平均地權條例施行
    區域，係指土地所有權人於地政機關舉辦規定地價或重新規
    定地價時之公告申報期間內自行申報之地價，如土地所有權
    人未於公告期間申報地價者，以公告地價80% 為其申報地價
    。亦有土地法第97條第1 項、第105 條、第148 條、同法施
    行法第25條及平均地權條例第16條可資參照。且基地租金之
    數額，除以基地申報地價為基礎外，尚須斟酌基地之位置，
    工商業繁榮之程度，承租人利用基地之經濟價值及所受利益
    等項，並與鄰地租金相比較，以為決定，並非必達申報總地
    價年息10% 最高額，並有最高法院68年度台上字第3071號判
    例可資參照。可知法律上就土地租金之範圍已有最高限額之
    規定，除當事人另有約定外，自應受上開法律條文規定限制
    ，以定其租金之最高限額。經查系爭土地自89年起迄今之申
    報地價均為每平方公尺8,800 元，有上述系爭土地登記謄本
    1 件附卷可查，且均為被告所不爭執，而被告無權占用系爭
    土地之面積分別如附表一所示，亦如前述，依此計算，被告
    無權占有之系爭土地面積之申報地價亦分別如附表一所示。
    另參照前開土地法規及判例意旨，本院斟酌系爭土地坐落於
    桃園縣中壢市○○段，地目為建，被告所有之系爭建物或供
    住家使用、或供營業使用，臨中華路部分建物面對雙向4 線
    之省道，交通繁忙，生活機能便利，房屋前有騎樓，寬約3.
    35公尺，臨新華街部分則為傳統市場，有許多攤商等情，亦
    有前述之勘驗筆錄在卷可參，及原告所提供之現場相片在卷
    可佐（見本院卷(一)第234-252 頁），審酌上開各情，因認原
    告請求被告給付相當於租金之不當得利，應按其無權占有系
    爭土地面積之申報總價之年息8%為適當，此部分原告之主張
    尚屬有據。至被告辯稱年息8%計算過高云云，則屬無據。是
    依此計算，被告於5 年間無權占用系爭土地所受之不當得利
    金額，亦分別如附表一之不當得利金額欄所示，再分別按原
    告對系爭土地之應有部分比例計算，被告應分別給付原告之
    不當得利金額即如附表二所示。
六、從而原告依不當得利之法律關係，請求被告分別給付其起訴
    前5 年即如附表二所示相當於租金之不當得利金額予各原告
    ，為有理由，應予准許；其逾此部分之請求，則無理由，不
    應准許。
七、本件事證已臻明確，兩造其餘之主張、陳述及所提之證據資
    料，核與判決結果無何影響，爰不一一論述，附此敘明。
八、據上論結，本件原告之訴為一部有理由，一部無理由，依民
    事訴訟法第385 條第1 項前段、第79條、第85條第1 項但書
    ，判決如主文。
中　　華　　民　　國　　96　　年　　3 　　月　　30　　日
                  民事第二庭    法　官　范明達
以上正本係照原本作成
如對本判決上訴，須於判決送達後20日內向本院提出上訴狀
中　　華　　民　　國　　96　　年　　3 　　月　　30　　日
                                書記官  江世亨
附表一：
┌─┬────┬───────┬──────┬───────┬────────┐
│編│被告姓名│房屋門牌（均為│無權占用面積│無權占用面積申│不當得利金額（占│
│號│        │桃園縣中壢市內│（占有土地- │報地價（每平方│用5年期間，89年9│
│  │        │壢里）        │系爭土地面積│公尺公告地價* │月12日起至94年9 │
│  │        │              │*應有部分） │無權占用面積）│月11日止）      │
│  │        │              │            │（小數點以下4 │                │
│  │        │              │            │捨5入）       │                │
├─┼────┼───────┼──────┼───────┼────────┤
│01│辛○○  │中華路1段154號│18（18-0）  │   277,344元  │277,344*0.08*5= │
│  │        │              │            │              │110,938元       │
├─┼────┼───────┼──────┼───────┼────────┤
│02│丑○○  │新華街27號    │128（128-0）│ 1,972,224元  │1,972,224*0.08*5│
│  │        │中華路1段88號 │            │              │=788,890元      │
├─┼────┼───────┼──────┼───────┼────────┤
│03│黃○○  │中華路1段150號│7.60907（79-│   117,241元  │117,241*0.08*5= │
│  │        │              │71.39093）  │              │46,896元        │
├─┼────┼───────┼──────┼───────┼────────┤
│04│寅○○  │中華路1段140號│44.83134（89│   690,761元  │690,761*0.08*5= │
│  │        │              │-44.16866） │              │276,304元       │
├─┼────┼───────┼──────┼───────┼────────┤
│05│Ｉ○○  │新華街69號    │17.1770（223│   264,674元  │264,674*0.08*5= │
│  │午○○  │中華路1段134號│-205.82230）│              │105,870元       │
├─┼────┼───────┼──────┼───────┼────────┤
│06│戊○○  │新華街67號    │75.06857（14│ 1,156,657元  │1,156,656*0.08*5│
│  │        │中華路1段130號│9-73.93143）│              │=462,663元      │
├─┼────┼───────┼──────┼───────┼────────┤
│07│Ｄ○○  │新華街65號    │42.98754（73│   662,352元  │662,352*0.08*5= │
│  │        │              │-30.01246） │              │264,941元       │
├─┼────┼───────┼──────┼───────┼────────┤
│8 │己○○  │新華街61號    │3.34123（150│    51,482元  │51,482*0.08*5=  │
│  │        │中華路1段124號│-146.65877）│              │20,593元        │
├─┼────┼───────┼──────┼───────┼────────┤
│09│Ｆ○○  │新華街57號    │97.83134（14│ 1,507,385元  │1,507,385*0.08*5│
│  │Ｅ○○  │中華路1段120號│2-44.16866）│              │=602,954元      │
├─┼────┼───────┼──────┼───────┼────────┤
│10│甲○○  │新華街55號    │20.04519（63│   661,848元  │661,848*0.08*5= │
│  │        │              │-20.04519） │              │264,739元       │
├─┼────┼───────┼──────┼───────┼────────┤
│11│申○○  │新華街51號    │6.62437（68-│   102,068元  │102,068*0.08*5= │
│  │酉○○  │              │61.37563）  │              │40,827元        │
├─┼────┼───────┼──────┼───────┼────────┤
│12│亥○○○│中華路1段112號│46.2875（78-│   713,198元  │713,198*0.08*5= │
│  │        │              │-31.7125）  │              │285,279元       │
├─┼────┼───────┼──────┼───────┼────────┤
│13│地○○  │新華街49號    │3.40842（148│    52,517元  │52,517*0.08*5=  │
│  │        │中華路1段110號│-144.59158）│              │21,007元        │
├─┼────┼───────┼──────┼───────┼────────┤
│14│Ｇ○○○│新華街45號    │94.37417（14│ 1,454,117元  │1,454,117*0.08*5│
│  │        │中華路1段106號│3-48.62583）│              │=581,647元      │
├─┼────┼───────┼──────┼───────┼────────┤
│15│辰○○  │新華街43號    │116.77471（1│ 1,799,265元  │1,799,265*0.08*5│
│  │卯○○  │中華路1段104號│30-13.22529 │              │=719,706元      │
│  │        │              │）          │              │                │
├─┼────┼───────┼──────┼───────┼────────┤
│16│巳○○  │新華街41號    │87.99362（12│ 1,355,806元  │1,355,806*0.08*5│
│  │        │中華路1段102號│7-39.00638）│              │=542,322元      │
├─┼────┼───────┼──────┼───────┼────────┤
│17│子○○○│新華街39號    │25.76389（61│   396,970元  │396,970*0.08*5= │
│  │        │              │-35.23611） │              │158,788元       │
├─┼────┼───────┼──────┼───────┼────────┤
│18│乙○○  │新華街29號    │4.33275（135│    66,759元  │66,759*0.08*5=  │
│  │丙○○  │中華路1段90號 │-130.66725）│              │26,704元        │
├─┼────┼───────┼──────┼───────┼────────┤
│19│宇○○  │新華街23號    │54（54-0）  │  832,032元   │832,032*0.08*5= │
│  │        │              │            │              │332,813元       │
└─┴────┴───────┴──────┴───────┴────────┘
 附表二：（被告不當得利金額*原告應有部分）
┌─┬────┬──────┬────┬────┬────┬────┬────┐
│  │原    告│原告應有部分│被告高春│被告許榮│被告黃承│被告郭金│被告鍾梅│
│  │        │            │真應給付│錦應給付│得應給付│子應給付│蘭、陳永│
│  │        │            │不當得利│不當得利│不當得利│不當得利│泰應共同│
│  │        │            │金額    │金額    │金額    │金額    │給付不當│
│  │        │            │        │        │        │        │得利金額│
├─┼────┼──────┼────┼────┼────┼────┼────┤
│01│Ａ○○  │432000分之  │ 4253元 │ 30243元│ 1798元 │ 10592元│  4059元│
│  │        │16561       │        │        │        │        │        │
├─┼────┼──────┼────┼────┼────┼────┼────┤
│02│玄○○  │25920分之163│  698元 │  4961元│  295元 │  1738元│   666元│
├─┼────┼──────┼────┼────┼────┼────┼────┤
│03│Ｂ○○○│96分之5     │ 5778元 │ 41088元│ 2443元 │ 14391元│  5514元│
├─┼────┼──────┼────┼────┼────┼────┼────┤
│04│Ｃ○○  │432000分之  │  682元 │  4852元│  288元 │  1699元│   651元│
│  │        │2657        │        │        │        │        │        │
├─┼────┼──────┼────┼────┼────┼────┼────┤
│05│戌○○  │21600分之403│ 2070元 │ 14719元│  875元 │  5155元│  1975元│
└─┴────┴──────┴────┴────┴────┴────┴────┘
┌─┬────┬──────┬────┬────┬────┬────┬────┐
│  │原    告│原告應有部分│被告呂榮│被告廖菊│被告徐文│被告劉長│被告吳永│
│  │        │            │釿應給付│珠應給付│村應給付│樹、劉長│昌應給付│
│  │        │            │不當得利│不當得利│不當得利│政應共同│不當得利│
│  │        │            │金額    │金額    │金額    │給付不當│金額    │
│  │        │            │        │        │        │得利金額│        │
├─┼────┼──────┼────┼────┼────┼────┼────┤
│01│Ａ○○  │432000分之  │ 17736元│ 10157元│   789元│ 23115元│ 10149元│
│  │        │16561       │        │        │        │        │        │
├─┼────┼──────┼────┼────┼────┼────┼────┤
│02│玄○○  │25920分之163│  2909元│  1666元│   130元│  3792元│  1665元│
├─┼────┼──────┼────┼────┼────┼────┼────┤
│03│Ｂ○○○│96分之5     │ 24097元│ 13799元│  1073元│ 31404元│ 13788元│
├─┼────┼──────┼────┼────┼────┼────┼────┤
│04│Ｃ○○  │432000分之  │  2846元│  1630元│   127元│  3708元│  1628元│
│  │        │2657        │        │        │        │        │        │
├─┼────┼──────┼────┼────┼────┼────┼────┤
│05│戌○○  │21600分之403│  8632元│  4943元│   384元│ 11250元│  4939元│
└─┴────┴──────┴────┴────┴────┴────┴────┘
┌─┬────┬──────┬────┬────┬────┬────┬────┐
│  │原    告│原告應有部分│被告陳志│被告陳張│被告湯俊│被告謝吳│被告陳文│
│  │        │            │成、陳志│淑麗應給│華應給付│絨妹應給│憲、陳文│
│  │        │            │宏應共同│付不當得│不當得利│付不當得│忠應共同│
│  │        │            │給付不當│利金額  │金額    │利金額  │給付不當│
│  │        │            │得利金額│        │        │        │得利金額│
├─┼────┼──────┼────┼────┼────┼────┼────┤
│01│Ａ○○  │432000分之  │  1565元│ 10936元│   805元│ 22298元│ 27590元│
│  │        │16561       │        │        │        │        │        │
├─┼────┼──────┼────┼────┼────┼────┼────┤
│02│玄○○  │25920分之163│   257元│  1794元│   132元│  3658元│  4526元│
├─┼────┼──────┼────┼────┼────┼────┼────┤
│03│Ｂ○○○│96分之5     │  2126元│ 14858元│  1094元│ 30294元│ 37485元│
├─┼────┼──────┼────┼────┼────┼────┼────┤
│04│Ｃ○○  │432000分之  │   251元│  1755元│   129元│  3577元│  4427元│
│  │        │2657        │        │        │        │        │        │
├─┼────┼──────┼────┼────┼────┼────┼────┤
│05│戌○○  │21600分之403│   762元│  5323元│   392元│ 10852元│ 13428元│
└─┴────┴──────┴────┴────┴────┴────┴────┘
┌─┬────┬──────┬────┬────┬────┬────┐
│  │原    告│原告應有部分│被告陳世│被告張賴│被告吳朝│被告黃心│
│  │        │            │寶應給付│蘭枝應給│中、吳謝│蘭應給付│
│  │        │            │不當得利│付不當得│匏應給付│不當得利│
│  │        │            │金額    │利金額  │不當得利│金額    │
│  │        │            │        │        │金額    │        │
├─┼────┼──────┼────┼────┼────┼────┤
│01│Ａ○○  │432000分之  │ 20790元│  6087元│  1150元│ 12759元│
│  │        │16561       │        │        │        │        │
├─┼────┼──────┼────┼────┼────┼────┤
│02│玄○○  │25920分之163│  3410元│   999元│   189元│  2093元│
├─┼────┼──────┼────┼────┼────┼────┤
│03│Ｂ○○○│96分之5     │ 28246元│  8270元│  1563元│ 17334元│
├─┼────┼──────┼────┼────┼────┼────┤
│04│Ｃ○○  │432000分之  │  3336元│   977元│   185元│  2047元│
│  │        │2657        │        │        │        │        │
├─┼────┼──────┼────┼────┼────┼────┤
│05│戌○○  │21600分之403│ 10118元│  2963元│   560元│  6209元│
└─┴────┴──────┴────┴────┴────┴────┘
